【裁判字號】    98,訴,189
【裁判日期】    980929
【裁判案由】    違反槍砲彈藥刀械管制條例
【裁判全文】
臺灣新竹地方法院刑事判決               98年度訴字第189號
公  訴  人  臺灣新竹地方法院檢察署檢察官
被      告  甲○○
                    （另案在臺灣新竹監獄執行中）
選任辯護人  財團法人法律扶助基金會盧元琪律師
上列被告因違反槍砲彈藥刀械管制條例等案件，經檢察官提起公
訴（98年度偵字第1005號），本院判決如下：
    主  文
甲○○未經許可寄藏可發射子彈具有殺傷力之改造槍枝，累犯，
處有期徒刑年肆月，併科罰金新臺幣拾陸萬元，罰金如易服勞
役以新臺幣壹仟元折算壹日；扣案之仿BERETTA 廠92FS型半自動
之改造手槍（含彈匣壹個，槍枝管制編號0000000000
號）壹支、仿SIGSAUER廠P220型半自動之改造手槍（含彈匣壹個
，槍枝管制編號0000000000號）壹支，均沒收。
    事  實
一、甲○○前於民國91年間，因施用毒品案件，經本院以91年度
    訴字第563 號刑事判決分別判處有期徒刑7 月、6 月，定應
    執行有期徒刑11月確定；又於93年間，因違反槍砲彈藥刀械
    管制條例案件，經本院以93年度竹簡字第63號刑事簡易判決
    判處有期徒刑3 月確定；上開3 罪，嗣後經本院以93年度聲
    字第315 號裁定應執行有期徒刑1 年1 月確定，於93年10月
    13 日 縮刑期滿執行完畢。又於94年間，因違反毒品危害防
    制條例案件，經本院以94年度訴字第691 號刑事判決分別判
    處有期徒刑8 月、6 月，應執行有期徒刑1 年確定，甫於96
    年7 月10日縮刑期滿執行完畢。詎猶不知悔悟，明知可發射
    子彈具有殺傷力之改造手槍及具有殺傷力之子彈，均屬槍砲
    彈藥刀械管制條例管制之物，非經主管機關許可，不得無故
    寄藏，竟於87年12月間某日，在其新竹縣竹東鎮○○路229
    號住處收受由賴允彩（業於88年4 月17日死亡）所交付之可
    發射子彈具有殺傷力之仿BERETTA 廠92FS型半自動之改造手
    槍（含彈匣1 個，槍枝管制編號0000000000號）1 支、仿SI
    GSAUER廠P220型半自動之改造手槍（含彈匣1 個，槍枝管制
    編號0000000000號）1 支及具有殺傷力之直徑約9.0 ±0.5M
    M 金屬彈頭之非制式子彈3 顆（起訴書誤載為4 顆）、不具
    殺傷力之非制式子彈1 顆（均已鑑驗試射），代為保管，並
    將之埋藏放在其住處附近之土地公廟旁土堆內，而未經許可
    寄藏上開槍、彈。嗣於98年1 月23日凌晨0 時15分許攜帶在
    身上並搭乘不知情之李振源所駕駛之計程車，在新竹縣竹東
    鎮○○路229 號前，為警持本院核發之搜索票執行搜索查獲
    ，並在其身上扣得上開槍、彈，而查悉上情。
二、案經新竹市警察局第一分局報請臺灣新竹地方法院檢察署檢
    察官偵查起訴。
    理  由
壹、程序事項：
    本案認定犯罪事實所引用之本案卷內所有卷證資料（包含文
    書證據、物證等證據），並無證據證明係公務員違背法定程
    序所取得，且被告及其辯護人，於本院審理終結前就卷內所
    有之卷證資料之證據能力均表示無意見，又卷內之文書證據
    ，亦無刑事訴訟法第159 條之4 之顯有不可信之情況與不得
    作為證據之情形，則依刑事訴訟法第159 條之5 之規定，本
    案認定犯罪事實所引用之本案卷證所有文書證據、物證等證
    據，均有證據能力。
貳、實體部分：
一、上開犯罪事實，業據被告甲○○於警詢、偵查及本院審理中
    坦承不諱，又扣案之槍枝、子彈，經送請內政部警政署刑事
    警察局鑑定結果，認槍枝1 支（含彈匣1 個，槍枝管制編號
    0000000000號）係仿BERETTA 廠92FS型半自動手槍製造之槍
    枝，換裝土造金屬槍管而成，擊發功能正常，可供擊發適用
    子彈使用，認具殺傷力；1 支（含彈匣1 個，槍枝管制編號
    0000000000號）係仿SIGSAUER廠P220型半自動手槍製造之槍
    枝，換裝土造金屬槍管而成，擊發功能正常，可供擊發適用
    子彈使用，認具殺傷力；子彈4 顆，認均係非制式子彈，由
    金屬彈殼組合直徑9.0 ±0.5MM 金屬彈頭，經試射3 顆可擊
    發，認具殺傷力，1 顆無法擊發，認不具殺傷力等情，有該
    局98年2 月23日刑鑑字第0980013236號槍彈鑑定書1 份、98
    年6 月15日刑鑑字第0980074137號函在卷可稽（見98年度偵
    字第1005號卷第54頁至第55頁、本院98年度審訴字第27號卷
    第19頁），足見上開槍、彈分屬槍砲彈藥刀械管制條例第4
    條第1 項第1 款、第2 款所規定之槍砲、彈藥無疑。堪認被
    告之自白與事實相符，而堪以採信。準此，本案事證明確，
    被告犯行洵堪認定，應依法論科。
二、按寄藏與持有槍枝、子彈，其單純之持有並不包括寄藏，但
    寄藏之受人委託代為保管，其保管本身所為之持有，係寄藏
    之當然結果，法律上僅就寄藏行為為包括之評價，不另就持
    有論罪（最高法院96年度台上第4385號判決意旨參照）。核
    被告甲○○所為，係犯槍砲彈藥刀械管制條例第8 條第4 項
    之未經許可，寄藏可發射子彈具有殺傷力之改造手槍罪、第
    12條第4 項之未經許可寄藏子彈罪。起訴書原認被告甲○○
    所為係涉犯未經許可持有改造槍枝及子彈罪云云，惟業經公
    訴人於本院行準備程序時具狀更正罪名（見本院98年度審訴
    字第225 號卷第16頁），應予說明。其以一行為觸犯前開2
    罪名，為想像競合犯，依刑法第55條之規定，應從一重之未
    經許可寄藏其他可發射子彈具有殺傷力之改造手槍罪論處。
    被告曾受事實欄所載之徒刑執行完畢，此有臺灣高等法院被
    告前案紀錄表供參，其受徒刑之執行完畢，於5 年內故意再
    犯本件有期徒刑以上之罪，為累犯，應依刑法第47條第1 項
    之規定，加重其刑。爰審酌被告未經許可寄藏具有殺傷力之
    改造手槍、子彈之行為，具有潛在之危險性，且嚴重威脅社
    會治安，惟念及其於犯後坦承犯行，態度尚佳等一切情狀，
    量處如主文所示之刑，並就罰金部分，諭知易服勞役之折算
    標準。扣案之仿BERETTA 廠92FS型半自動之改造手槍（含彈
    匣1 個，槍枝管制編號0000000000號）1 支、仿SIGSAUER廠
    P220型半自動之改造手槍（含彈匣1 個，槍枝管制編號0000
    000000號）1 支，經鑑定後認均具有殺傷力一節已如上述，
    自屬違禁物無訛，爰依刑法第38條第1 項第1 款之規定，不
    問屬於犯人與否，宣告沒收之；又扣案具殺傷力之3 顆非制
    式子彈（直徑約9.0 ±0.5MM 金屬彈頭），雖屬違禁物，惟
    已於送鑑定時經試射，喪失子彈功能，而不具殺傷力；另扣
    案1 顆非制式子彈，無法擊發，不具殺傷力，非違禁物，有
    內政部警政署刑事警察局98年2 月23日刑鑑字第0980013236
    號槍彈鑑定書1 份、98年6 月15日刑鑑字第0980074137號函
    在卷可稽（見98年度偵字第1005號卷第54頁至第55頁、本院
    98年度審訴字第27號卷第19頁），乃毋庸諭知沒收，併此敘
    明。
據上論斷，應依刑事訴訟法第299 條第1 項前段，槍砲彈藥刀械
管制條例第8 條第4 項、第12條第4 項，刑法第11條前段、第55
條、第47條第1 項、第42條第3 項前段、第38條第1 項第1 款，
判決如主文。
本案經檢察官洪裕翔到庭執行職務。
中    華    民    國    98    年    9     月    29    日
                  刑事第四庭  審判長法  官  黃美文
                                    法  官  邱玉汝
                                    法  官  朱美璘
以上正本證明與原本無異。
如不服本判決應於收受判決後10日內向本院提出上訴書狀，並應
敘述具體理由。其未敘述上訴理由者，應於上訴期間屆滿後20日
內向本院補提理由書(均須按他造當事人之人數附繕本)「切勿逕
送上級法院」。
中    華    民    國    98    年    9     月    29    日
                                    書記官  楊嘉惠
附錄本案論罪科刑法條：
槍砲彈藥刀械管制條例第8條
未經許可，製造、販賣或運輸鋼筆槍、瓦斯槍、麻醉槍、獵槍、
空氣槍或第4 條第1 項第1 款所定其他可發射金屬或子彈具有殺
傷力之各式槍砲者，處無期徒刑或5 年以上有期徒刑，併科新臺
幣1 千萬元以下罰金。
未經許可，轉讓、出租或出借前項所列槍枝者，處 5 年以上有期
徒刑，併科新臺幣 1 千萬元以下罰金。
意圖供自己或他人犯罪之用，而犯前二項之罪者，處無期徒刑或
 7 年以上有期徒刑，併科新臺幣 1 千萬元以下罰金。
未經許可，持有、寄藏或意圖販賣而陳列第 1 項所列槍枝者，處
 3 年以上10年以下有期徒刑，併科新臺幣700 萬元以下罰金。
第 1 項至第 3 項之未遂犯罰之。
槍砲彈藥刀械管制條例第12條
未經許可，製造、販賣或運輸子彈者，處 1 年以上 7 年以下有
期徒刑，併科新台幣 500 萬元以下罰金。
未經許可，轉讓、出租或出借子彈者，處 6 月以上 5 年以下有
期徒刑，併科新台幣 300 萬元以下罰金。
意圖供自己或他人犯罪之用，而犯前二項之罪者，處 3 年以上
10 年以下有期徒刑，併科新台幣 700 萬元以下罰金。
未經許可，持有、寄藏或意圖販賣而陳列子彈者，處 5 年以下有
期徒刑，併科新台幣 300 萬元以下罰金。
第 1 項至第 3 項之未遂犯罰之。


司法院資訊處製作；財團法人民間司法改革基金會備份。
